# 请问关联交易中的关键管理人员薪酬，具体包括哪些人的薪酬？

提问人：mrlf 时间：2011-01-19 22:04:50
请问关联交易中的关键管理人员薪酬，具体包括哪些人的薪酬？ 谢谢！

回答人：chenyiwei
可查阅准则讲解中对“关键管理人员”定义的具体解释。 通常情况下，企业关键管理人员负责制定战略目标、经营计划、、指挥调度生产经营活动等，主要包括董事长、董事、董事会秘书、总经理、总会计师、财务总监、主管各项事务的副总经理以及行使类似职能的人员等。

提问人：jovn 时间：2012-04-23 12:46:40
回复 chenyiwei 的帖子
请问关键管理人员薪酬是按照权责发生制统计应付薪酬还是收付实现制统计实际发放的薪酬？

回答人：chenyiwei
没有明确规定（我理解应当是权责发生制口径）。请注意确保统计口径在各年度之间的一致性。

提问人：jovn 时间：2012-04-24 09:54:40
回复 chenyiwei 的帖子
昨晚查到了证监会的信息《公开发行证券的公司信息披露内容与格式准则第 2 号——年度报告的内容与格式(2011年修订)（征求意见稿）》
修订对照表，对此口径有规定，倾向权责发生制了。

回答人：chenyiwei
是的。但该征求意见稿在 1 月初发布后就没有动静了，这次 2011 年年报并未用到。

提问人：liaowenjia 时间：2012-07-14 12:29:40
陈老师，包括独立董事么？谢谢。

回答人：chenyiwei
应包含独立董事在内。

提问人：qjr1124 时间：2012-07-26 14:28:32
回复 chenyiwei 的帖子
总觉得这个做为一个重要的信息披露可以,但是理解为以"关联方交易"口径是否有点不太理解.

回答人：chenyiwei
因为这些人可以凭借其对企业决策的重大影响力，可能导致企业从事不公允的交易，损害股东或其他方面的利益。为了监督可能的利益冲突，需要将其予以特别披露。

提问人：jessejiangs 时间：2014-07-16 09:03:17
如果关键管理人员在本公司属于兼职，其薪酬已经由关联公司负担并支付，两公司之间没有对代付工资做出往来账，那么，关联交易中披露了发生额，而关联往来中却没有两个公司关于代付薪酬的往来款，需要审计调整出往来款吗？ 比如本公司 借：成本、费用贷：其他应付款-关联公司 而关联公司需要做 借：其他应收款 贷：成本、费用

回答人：chenyiwei
在双方没有就这部分款项明确需互相结算的情况下，不能互挂往来，只能双方各自按权益性交易处理。

提问人：jessejiangs 时间：2014-07-16 14:52:12
再请教您，披露时“占同类交易金额的比例”，是占全部职工工资的比例，还是什么？各公司披露口径不一致。

回答人：chenyiwei
关键管理人员报酬这种事项具有唯一性，披露“占同类交易的比例”没有意义，因为都是 100 ％。

提问人：shmily102 时间：2015-01-30 17:54:54
陈版主，银行支行的行长算关键管理人员吗？类似营业部的负责人

回答人：chenyiwei
在全行范围内，支行行长不属于关键管理人员。

提问人：zjcxxqh 时间：2015-03-07 15:49:41
请教陈版，关键管理人员是否包括监事？另外，上交所和深交所对关键管理人员的定义范围与会计准则相比是否范围更大？

回答人：chenyiwei
通常将监事视同为高级管理人员。香港联交所上市规则中针对中国发行人（H股公司）的特别规定章节中，也增补了对高级管理人员的规定同样适用于监事的规定。

提问人：youinme 时间：2015-11-22 23:30:31
老师，监事会主席是属于高级管理人员么？监事不是管理人员啊？但是支付关键管理人员薪酬时我们算上了监事会主席的怎么破？

回答人：chenyiwei
为关联方关系认定和关联交易披露之目的，监事（含监事会主席）作为关联人看待，属于高级管理人员。

提问人：一云 时间：2016-11-24 09:54:40
陈老师：同问：子公司总经理、副总经理算不算高级管理人员？如果子公司收入或资产在合并中达到一定比例（比如40%）是否要计算？

回答人：chenyiwei
一般不算。

提问人：辉哥 2017 时间：2018-02-03 16:41:11
请问陈版主，关键管理人员的范畴是不是比董监高要大，包含董监高？

回答人：chenyiwei
是。关联方准则的讲解对关键管理人员有定义。

提问人：PIL 时间：2018-04-18 16:23:58
陈老师，上市公司披露的关键管理人员薪酬，仅一个金额，请问该金额是否包括股份支付？是否因权益结算或现金结算的股份支付而有不同处理呢？谢谢

回答人：chenyiwei
包括股份支付计入管理费用的金额。